【裁判字號】    89,上易,1915
【裁判日期】    900109
【裁判案由】    傷害
【裁判全文】
臺灣高等法院高雄分院刑事判決          八十九年度上易字第一九一五號
    上訴人  台灣高雄地方法院檢察署檢察官
    上訴人
    即被告      乙○○
右上訴人因被告傷害案件，不服臺灣高雄地方法院八十九年度易字第三八四號中華民
國八十九年九月三十日第一審判決（起訴案號：臺灣高雄地方法院檢察署八十八年度
偵字第二七０三七號），提起上訴，本院判決如左：
      主      文
上訴駁回。
      事實及理由
一、本案經本院審理結果，認第一審判決認事用法及量刑均無不當，應予維持，並引
    用如附件第一審判決書記載之事實、證據及理由（如附件）。
二、被告乙○○上訴，仍執前詞，否認有傷害告訴人即其妻甲○○○之行為，非有理
    由，應予駁回，檢察官循告訴人之聲請，上訴意旨以被告事後毫無悔意，原判決
    判處拘役三十日，量刑太輕，而指摘原判決不當，然查告訴人所受之傷極為輕微
    ，與被告又係夫妻關係，又無前科，是原審酌情科處拘役三十日，量刑尚屬適當
    ，檢察官上訴亦無理由，同應予以駁回。
三、被告乙○○經合法傳喚，無正當理由不到庭，爰不待其陳述，逕行判決。
中    華    民    國      九十      年       一       月      九        日
                              臺灣高等法院高雄分院刑事第四庭
                                  審判長法官  莊  鎮
                                        法官  陳啟造
                                        法官  陳吉雄
右正本證明與原本無異。
不得上訴。
                                      書記官  沈有進
中    華    民    國      九十      年       一       月      十一      日
                                                                        Ｋ
附件：
臺灣高雄地方法院刑事判決                          八十九年度易字第三八四號
    公  訴  人  臺灣高雄地方法院檢察署檢察官
    被      告  乙○○  男四十四歲（民國○○○年○月○○日生）
                        住高雄市○○區○○街五號
                        身分證統一編號：Ｅ一0000000號
右列被告因傷害案件，經檢察官提起公訴（八十八年度偵字第二七○三七號），本院
判決如左︰
    主  文
乙○○傷害人之身體，處拘役參拾日，如易科罰金，以參佰元折算壹日。
    事  實
一、乙○○與甲○○○係配偶關係，屬家庭暴力防治法第三條第一款所定之家庭成員
    ，乙○○於民國八十八年九月十九日上午十時十分許，在高雄市○○區○○街五
    號住處內，因甲○○○上班徹夜未歸而發生爭吵，乙○○竟基於傷害之犯意，以
    拳頭毆打甲○○○之臉，再於甲○○○欲逃離之際，以手拉住甲○○○之皮包不
    讓其離開，使甲○○○跌倒在地，致甲○○○因而受有右眼臉皮下淤血二×二公
    分、右腕皮下淤血五×三公分、左腕皮下淤血二×一‧五公分、左膝擦傷二×二
    公分（起訴書誤載為額左側割傷、右拇指割傷）之傷害。
二、案經甲○○○訴由高雄市政府警察局苓雅分局報告臺灣高雄地方法院檢察署檢察
    官偵查起訴。
    理  由
一、訊據被告乙○○固坦承有於前揭時、地，因甲○○○上班徹夜未歸而發生爭吵，
    並以手拉住甲○○○之皮包不讓其離開之事實，惟矢口否認有何傷害告訴人甲○
    ○○之犯行，辯稱：當天告訴人從ＫＴＶ上班回來後，緊接著要離家出門，伊拉
    住告訴人之皮包，不讓其出門，告訴人所受之傷是跌倒所致，伊並未出手毆打告
    訴人云云。然查，右揭事實，迭據告訴人甲○○○於警訊、偵查中及本院審理時
    指訴綦詳，且告訴人受有前開之傷害，則有鄭綜合醫院八十八年九月二十三日第
    ○○二九五八號驗傷診斷書一紙在卷可憑。再觀諸其上所載告訴人所受之傷害，
    位於右眼臉、左右腕及左膝，核與告訴人所述傷害情節相符，堪認告訴人所述被
    告以拳頭毆打其臉部，再以手拉住皮包使其跌倒在地等情屬實，另證人即被告及
    告訴人之子方柏勳雖於本院調查時到庭證稱：當時是伊爸爸與媽媽在吵架，媽媽
    要離家，爸爸拉住媽媽，媽媽才跌倒等語，惟告訴人於本院審理時復提出方柏勳
    之錄音帶及其譯文，證明證人方柏勳所述不實，有該錄音帶一捲及譯文一紙附卷
    可稽，查告訴人及被告之子方柏勳現年八歲（八十年六月十四日生），尚屬天真
    活潑無邪之年紀，其言行難免受父母親之影響，則其於本院調查時所為之證述難
    謂無受被告之教導而係迴護被告之詞。再參以告訴人前揭所受之傷勢及被告亦自
    承有與告訴人發生爭吵並以手拉住告訴人之皮包使其跌倒在地等語，顯見被告於
    爭吵中確有傷害告訴人之事實，是被告前開所辯，顯係事後避重就輕之詞，不足
    採信。此外，告訴人因本件傷害案件，亦向本院聲請核發民事通常保護令，經本
    院於八十八年十月十八日以八十八年度家護字第三三一號裁定被告不得對告訴人
    實施身體或精神上不法侵害與騷擾之行為在案，有該民事通常保護令一紙在卷可
    稽。本件事證明確，被告犯行洵堪認定。
二、查被告乙○○與告訴人甲○○○係配偶關係，二人係家庭暴力防治法第三條第一
    款所定之家庭成員關係，核被告毆打告訴人之行為，係犯刑法第二百七十七條第
    一項之傷害罪，屬家庭暴力防治法第二條第二項所定之家庭暴力罪。爰審酌被告
    身為人夫人父，本應謀求家庭之圓滿幸福，及營造和諧溫暖之家居生活氣氛，以
    提供子女健全成長之環境，俾益其人格之健全發展，而被告僅因細故發生爭執，
    率而暴力相向，實屬不智之舉，且犯後猶飾詞避重就輕，尚無悔意，及告訴人所
    受之傷害等一切情狀，量處如主文所示之刑，並諭知易科罰金之折算標準，以資
    懲儆。
據上論斷，應依刑事訴訟法第二百九十九條第一項前段，刑法第二百七十七條第一項
、第四十一條，罰金罰鍰提高標準條例第一條前段、第二條，判決如主文。
本案經檢察官鍾忠孝到庭執行職務。
中      華      民      國    八十九    年      九      月     三十     日
             臺灣高雄地方法院刑事第一庭
                                            法  官  陳  玉  聰
右正本證明與原本無異。
如不服本判決，應於判決送達後十日內，向本院提出上訴狀。
                                            書記官  鄭  淑  臻
中      華      民      國    八十九    年      九      月     三十     日
附錄
本判決論科刑法條全文：
刑法第二百七十七條第一項：
傷害人之身體或健康者，處三年以下有期徒刑，拘役或一千元以下罰金。
附錄：本判決論罪科刑法條：


司法院資訊處製作；財團法人民間司法改革基金會備份。
